【裁判字號】    90,交聲,197
【裁判日期】    900727
【裁判案由】    聲明異議
【裁判全文】
臺灣臺中地方法院交通事件事裁定                    九十年度交聲字第一九七號
    原處分機關  交通部公路局台中區監理所
    異  議  人
    即受處分人  甲○○
右列受處分人因違反道路交通管理處罰條例案件，對於交通部公路局台中區監理所中
華民國九十年六月二十二日所為之處分（中監違字第裁六０—Ｚ00000000號
裁決書)，聲明異議，本院裁定如左：
    主  文
異議駁回。
    理  由
一、本件聲明異議意旨略以：異議人即受處分人甲○○於民國九十年五月十六日下午
    三時二十分許駕駛ＯＭ─三四九五號自小客車，行經國道一號高速公路二四七公
    里處之收費站區南向時，因靠邊停車休息被警查獲，而認定受處分人有任意停車
    睡覺之違規情事，惟受處分人當時因精神欠佳，為保行車安全，乃於上開地點靠
    邊之電線桿前停車短暫休息，並未趴下或躺臥睡覺，因認原裁決認事用法顯有錯
    誤，為此聲明異議，請求撤銷原處分云云。
二、按汽車行駛高速公路，除於規定之停車處外，不得在路肩及路肩外、中央分隔帶
    、隧道內、交流道或收費站區停車。但遇有濃霧、濃煙、強風、大雨等特殊狀況
    嚴重影響行車安全時，得在路肩暫停，視線清晰時，應恢復行駛。執行任務之救
    護車、消防車、警備車、工程車、救濟車及經高速公路管理機關核准之拖吊車輛
    ，得不受前項之限制，但應依規定裝置明顯標識。又汽車行駛於高速公路或設站
    管制之道路，而不遵管制之規定者，處汽車駕駛人新臺幣 (下同)三千元以上六
    千元以下罰鍰；而汽車駕駛人違反道路交通管理處罰條例第三十三條規定者，除
    依該條款處罰鍰外，並記違規點數一點。高速公路交通管制規則第十二條、道路
    交通管理處罰條例第三十三條、第六十三條第一項第一款分別定有明文。
三、本院查：受處分人甲○○於九十年五月十六日十五時二十分駕駛ＯＭ─三四九五
    號自小客車，行經國道一號高速公路二四七公里處之收費站區南向時，因靠邊停
    車休息為警查獲舉發之事實，為受處分人所不爭執，並有內政部警政署國道公路
    警察局於九十年五月十六日填具之公警局交字第Ｚ00000000號舉發違反
    道路交通管理事件通知單一紙附卷可稽，應堪信為真實。又受處分人對於其違規
    事實雖辯稱：當時係因身體不適，所以才在上開收費站靠邊休息，並未在該處任
    意停車睡覺云云，惟按前揭規定，受處分人既駕駛汽車行駛於高速公路，除於規
    定之停車處外，自不得於收費站區停車。又受處分人當時並無符合前揭規定所稱
    得於上開收費站停車之特殊狀況，亦非前開規定所稱之執行任務或經高速公路管
    理機關核准之拖吊車輛，是以，縱使受處分人確係因精神狀況不佳而停車於該收
    費站，並未在該處停車睡覺之情為真實，亦無礙其違規事實之成立。綜上所述，
    受處分人既明知其當時精神狀況不佳，即不應駕駛汽車行駛於高速公路，更不得
    以此為在前開地點停車休息之論據，是受處分人所辯，尚不可採，其違反道路交
    通管理條例第三十三條之事實，堪予認定。從而，原處分機關援引首揭規定，裁
    處受處分人罰鍰三千元，並記違規點數一點，並無不當。本件聲明異議為無理由
    ，應予駁回。
四、據上論斷，應依道路交通管理處罰條例第八十七條第二項、道路交通案件處理辦
    法第十九條，裁定如主文。
中      華      民      國    九十      年      七      月    二十七    日
                                臺灣臺中地方法院交通法庭
法  官  劉長宜
右正本證明與原本無異。
如不服本裁定，應於裁定送達後五日內向本院提出抗告狀。
                                      書記官
中      華      民      國    九十      年      七      月    三十一    日


司法院資訊處製作；財團法人民間司法改革基金會備份。
